【裁判字號】    90,簡上,27
【裁判日期】    900629
【裁判案由】    違反勞動基準法
【裁判全文】
臺灣新竹地方法院刑事判決                            九十年度簡上字第二七號
    上  訴  人
    即  被  告  甲○○○
右列上訴人因違反勞動基準法案件，不服本院竹北簡易庭九十年三月一日所為九十年
度竹北簡字第四六號第一審簡易判決 (聲請簡易判決處刑案號：九十年度偵字第三○
一號)提起上訴，本院管轄之第二審合議庭判決如左：
    主  文
上訴駁回。
    事實及理由
一、本案經本院管轄第二審之合議庭審理結果，認本院第一審簡易判決認定上訴人即
    被告甲○○○所為係犯勞動基準法第七十七條之罪（原判決贅引同法第四十九條
    第一項前段），並審酌一切犯罪情狀，處罰金一萬八千元，如易服勞役以參佰元
    折算一日，認事用法量刑均無不當，應予維持，並引用第一審簡易判決書記載之
    事實、證據及理由（如附件）。
二、上訴人即被告甲○○○上訴意旨以：中央主管機關指定之行業，雇主經工會或勞
    工半數以上同意後，其工作時間得依下列原則變更：：：四、女性勞工，除妊娠
 或哺乳期間者外，於夜間工作，不受第四十九條之限制。但雇主應提供善安全衛
    生設施，為勞動基準法第三十條之一第四款所明定，上訴人即被告實係因人手不
    足，且勞工謝秀珠亦書立同意書願意於每日晚上七時至翌日凌晨二時共七小時從
    事夜間端菜、掃地等工作，上訴人即被告所開設之不夜城TV PUB均按照相關稅法
    辦理，且勞工之工作場所設有監視器、火警警鈴、緊急照明燈、滅火器、及防焰
    性地毯等安全設備，及提供休息室為勞工宿舍，相關設備亦經向新竹縣湖口消防
    分隊申請查備核定在案，應符合上開規定得使女性勞工於夜間工作。況謝秀珠亦
    為不夜城TV PUB之股東，占十分之一股份，上訴人即被告除以每月新台幣（下同
    ）一萬八千元，全勤二千元之薪水僱用謝秀珠外，上訴人及上訴人之夫亦支領相
    同薪水，原審判決未斟酌前開事項，遽以勞動基準法第七十七條之罪相繩，不無
    違誤置辯。惟查：
    (1)上訴人即被告所經營之不夜城TV PUB為餐飲業，未向主管機關申請營利事業登
      記證等情，業據上訴人即被告自承在卷，按餐飲業雖經行政院勞工委員會於八
      十八年一月二十九日以台八十八勞動二字第００一三五九號函指定為勞動基準
      法第三十條之一之行業，惟查經指定為勞動基準法第三十條之一之行業，該條
      第四款但書規定雇主應提供完善安全衛生措施，係指雇主對於擬使女工從事夜
      間工作場所安全衛生設備與措施，應經勞動檢查機構檢查合格，故若未經檢查
      合格，該事業單位應不得使女工於午後十時至翌日六時之間工作，有行政院勞
      工委員會八十六年七月八日台八十六勞動三字第０二八四九八號函文附卷可按
      ，上訴人即被告所提證據，均為消防安全設備檢修資料，復自承未報請勞動檢
      查機關檢查，是縱其取得女工謝秀珠同意，亦不得使女工於午後十時至翌日六
      時之時間內工作，所為上開指述，尚有誤會。
    (2)又上訴人即被告於警、偵訊及本院均坦承以每月一萬八千元，全勤二千元僱用
      謝秀珠，核與證人謝秀珠警訊所陳相符，其嗣雖辯稱謝秀珠亦為股東佔股份十
      分之一云云，惟亦坦承其係暗股，僅私下約定而已，參以上訴人即被告庭呈之
      新竹市政府營利事業統一發證設立變更登記申請書，負責人一欄確填載上訴人
      姓名，而合夥人一欄則均未記載，足認其前揭所辯顯非可採。況縱認謝秀珠另
      有私下出資，惟其既另按月支領一萬八千元之薪資，自無解於其受僱人之身份
 ，是上訴人即被告申請傳喚謝秀珠到庭作證，核無必要。準此，被告前揭所辯
      均不足採，本件被告上訴為無理由，應予駁回。
據上論斷，應依刑事訴訟法第四百五十五條之一第三項、第三百六十八條、第三百七
十三條，判決如主文。
本案經檢察官吳金棟到庭執行職務。
中    華    民    國      九十      年      六      月      二十九      日
                               臺灣新竹地方法院刑事第二庭
                                   審判長法官  王  銘  勇
                                         法官  黃  珮  禎
                                         法官  楊  明  箴
右正本證明與原本無異。
本件不得上訴。
                                    書記官  陳  進  楷
中    華    民    國      九十      年      七      月      二          日
附錄本案論罪科刑法條：
附錄論罪科刑法條：勞動基準法第第四十九條、七十七條。
勞動基準法第四十九條：
女工不得於午後十時至翌晨六時之時間內工作，但經取得工會或勞工同意，並實施晝
夜三班制，安全衛生設施完善及備有女工宿舍或有交通工具接送且有左列情形之一經
主管機關核准者不在此限。
一、因不能控制及預見之非循環性緊急事故干擾該事業之正常工作時間者。
二、生產原料或材料易於敗壞，為免於損失必須於夜間工作者。
三、擔任管理技術之主管職務者。
四、遇有國家緊急事故或為國家經濟重大利益所需要，徵得有關勞雇團體之同意，並
    中央主管機關核准者。
五、運輸、倉儲及通信業經中央主管機關核定者。
六、衛生福利及公用事業，不需從事體力勞動者。
勞動基準法第七十七條：
違反第四十二條、第四十四條第二項、第四十五條、第四十七條、第四十八條、第四
十九條或第六十四條第一項規定者，處六月以下有期徒刑、拘役或科或併科二萬元以
下罰金。


司法院資訊處製作；財團法人民間司法改革基金會備份。
